臺灣彰化地方法院刑事判決　　　　　　　 94年度易字第861號
公　訴　人　臺灣彰化地方法院檢察署檢察官
被　　　告　乙○○
　　　　　　丙○○
　　　　　　　　　　樓
　　　　　　甲○○
上列被告等因違反商標法案件，經檢察官聲請簡易判決處刑（九
十三年度偵字第六三四五號、九十四年度偵字第一一三八號、第
二一二三號、第二一五三號、第二八○三號、核退偵字第一四號
），惟本院彰化簡易庭認不宜逕以簡易判決處刑而簽由本院改依
通常程序審理，嗣經本院合議庭裁定由受命法官依簡式審判程序
判決如下：
    主  文
乙○○、丙○○及甲○○共同連續明知為未得商標權人同意，於
同一商品，使用相同之註冊商標之商品而販賣，乙○○及丙○○
均為累犯，各處有期徒刑陸月，甲○○處有期徒刑參月，如易科
罰金，均以參佰元折算壹日。
扣案如附表所示之物及名牌誌特刊第十期壹本，均沒收。
    事  實
一、丙○○前於民國九十年間曾因違反商標法案件，經臺灣嘉義
    地方法院判處有期徒刑四月確定，甫於九十一年四月十九日
    易科罰金執行完畢。乙○○前於九十三年間曾因違反商標法
    案件，經本院判處有期徒刑六月確定，甫於九十三年八月十
    六日易科罰金執行完畢。乙○○、丙○○、甲○○及許家銘
    （已死亡，由檢察官另為不起訴處分）四人均明知如附表所
    示之商標，均係如附表所示之商標專用權人所享有商標專用
    權之商標，並指定使用於如附表所示之商品，現均仍在專用
    權期限內，任何人未經各該商標專用權人之同意或授權，不
    得於同一商品或類似商品，使用相同或近似於此註冊商標商
    品。詎渠等竟仍基於意圖販賣而輸入及販賣之概括犯意聯絡
    ，自九十三年七月間起至九十四年二月二十一日止，明知大
    陸廣州市內某年籍、姓名不詳之成年男子所販售之手提袋、
    皮夾、零錢包、皮帶等物品，及綽號「肉圓」之年籍、姓名
    不詳之成年男子在嘉義市○○路所販售之手錶，均係未經附
    表所示享有商標專用權公司之同意或授權，而使用相同於附
    表所示之註冊商標，為仿冒品，有致相關消費者混淆誤認之
    虞，竟多次集資由丙○○單獨前往，或由丙○○與甲○○共
    同前往，或由乙○○與甲○○偕同前往大陸廣州市，以皮包
    、皮夾、行李袋一個新臺幣（下同）五十元至八百元，面紙
    盒一個一百五十元，鑰匙包一個九元、原子筆七元至十五元
    不等之價格，買受如附表所示之仿冒皮件，並輸入至臺灣地
    區，及以手錶一個七百元至一千二百元不等之價格，向「肉
    圓」買受如附表所示之仿冒手錶後，即趁渠等在嘉義縣及彰
    化縣之夜市、路邊或菜市場等地，各自擺攤販賣皮包之際，
    販賣予不特定客人。渠等之販賣方式為，先將仿冒品藏匿於
    各自之箱型車內，待不特定之客人在所擺設之攤位上依名牌
    型錄選定貨品型別後，渠等方至停放於攤位附近之箱型車內
    取貨交付。其中皮包、皮夾及行李袋等係以一個一百五十元
    至三千元不等，面紙盒一個五百元，鑰匙帶一個一百五十元
    至二百元不等，原子筆二百元至二百五十元不等，手錶則以
    一個一千五百元至二千五百元不等之價格出售，足以損害附
    表所示專用權人之利益。嗣先後於下述時、地為警查獲：（
    一）乙○○、許家銘先於九十三年八月四日下午五時二十分
    許，為警在彰化市○○路與民生路口（國泰世華銀行騎樓下
    ）查獲，並扣得仿冒「ＬＶ」皮件共四十個。（二）再於同
    年十一月十二日上午十時五分許，經法務部調查局嘉義市調
    查站調查員持搜索票，前往林楊傑位於彰化市○○路一七七
    之八號七樓及車牌號碼四七五三—ＨＸ箱型車搜索而查獲，
    並扣得仿冒「ＬＶ」皮件共五十三個、仿冒「ＣＨＡＮＥＬ
    」皮夾七個、仿冒「ＧＵＣＣＩ」皮夾四個及渠等所有供販
    賣仿冒品所用之名牌誌特刊第十期一本。（三）復於九十四
    年一月三十一日下午四時三十分許，為警於臺中縣大里市○○路○段六七一巷八弄四二號地下三樓停車場、甲○○所駕
    駛之車號ＥＨ—三五○五號箱型車內，查獲仿冒「ＬＶ」皮
    包二十九個、皮夾六十七個、面紙盒一個、鑰匙包十八個、
    記事本四本、原子筆十八支及行李袋一只等物。又於同日晚
    上七時許，在丙○○位於彰化縣大村鄉○○村○○路一四二
    巷五號「歐洲櫻花村」大樓之一樓會客室，起獲仿冒「ＬＶ
    」皮包十二個。（四）另於同年二月十六日下午二時五十分
    許、同日下午三時許，經乙○○、丙○○及甲○○三人主動
    帶同警方前往臺中市○○區○○里○○路三號「加達快遞」
    及彰化縣伸港鄉○○村○○路四一號，一共查獲仿冒「ＬＶ
    」皮包一百十一個、皮夾十六個、香煙盒四個、仿冒「ＤＩ
    ＯＲ」皮包二十八個、仿冒「ＢＵＲＢＥＲＲＹ」皮包八個
    及仿冒「ＣＨＡＮＥＬ」皮包十四個。（五）又丙○○於九
    十四年一月二十一日，在彰化縣員林鎮○○路與靜修路之台
    鳳夜市廣場旁之轉角處及同年月二十六日，在彰化縣彰化市
    ○○路與華山路口，擺攤販售仿冒品，經人檢舉後，為警持
    搜索票於同年二月三日下午三時五十分許，前往其位於上開
    「歐洲櫻花村」大樓之十三樓住處搜索，共查獲仿冒「ＬＶ
    」皮夾六個。（六）乙○○、丙○○復於九十四年二月二十
    一日上午十許，將渠等藏匿於丙○○住處之「歐洲櫻花村」
    大樓地下室之機械停車格內，尚未販賣之仿冒品過季存貨，
    計有仿冒「ＬＶ」皮包十八個、皮夾三個、撲克牌十一個、
    手錶一百五十八支，仿冒「ＣＨＡＮＥＬ」皮包九個、皮夾
    八個，仿冒「ＢＵＲＢＥＲＲＹ」皮包三個，仿冒「ＧＵＣ
    ＣＩ」手錶三十九支、仿冒「ＣＡＲＴＩＥＲ」手錶八十一
    支、仿冒「ＶＡＲＳＡＣＥ」手錶十二支等物，以自小貨車
    載運至彰化縣和美分局扣案。以上共計扣得如附表所示數量
    之仿冒品。
二、案經彰化縣警察局和美分局、法務部調查局嘉義市調查站、
　　彰化縣警察局分別報告、移送暨臺灣彰化地方法院檢察署檢
    察官自動檢舉偵查起訴。
    理  由
一、訊據被告乙○○、丙○○、甲○○對於上揭犯罪事實坦承不
    諱，核與共犯即證人許家銘於偵查中證述之情節相符，並經
    告訴代理人戊○○、丁○○及證人於警詢中指訴明確，且有
    鑑定意見書八份、鑑定資格證明書六份、經濟部智慧財產局
    商標資料影本二十七紙、通訊監察部分譯文一份、入出境查
    詢結果表三張及照片六十三張附卷可稽。此外，復有如附表
    所示數量之仿冒品及名牌誌特刊第十期一本扣案可資佐憑。
    綜上，本件事證已臻明確，被告三人之上揭犯行，洵堪認定
    。
二、核被告乙○○、丙○○、甲○○所為，均係犯商標法第八十
    二條之明知為仿冒商標商品而販賣罪及明知為仿冒商品，意
    圖販賣而輸入罪。被告三人與共犯許家銘間，就上揭犯罪事
    實，有犯意聯絡及行為分擔，均為共同正犯。又被告三人先
    後多次明知為仿冒商標商品而販賣及意圖販賣而輸入之行為
    ，均時間緊接，各觸犯構成要件相同之罪，顯係基於概括犯
    意反覆為之，均為連續犯，均應依刑法第五十六條之規定以
    一罪論，並加重其刑。至被告三人所犯上開二罪間，有手段
    、目的之牽連關係，應依情節較重之連續明知為仿冒商標商
    品而販賣罪處斷。另被告三人以一販賣行為，同時侵害如附
    表所示之七商標專用權人之法益，係一行為觸犯數相同罪名
    ，為想像競合犯，應依刑法第五十五條規定，從一重處斷。
    末查，被告丙○○前於九十年間曾因違反商標法案件，經臺
    灣嘉義地方法院判處有期徒刑四月確定，甫於九十一年四月
    十九日易科罰金執行完畢；乙○○前於九十三年間曾因違反
    商標法案件，經本院判處有期徒刑六月確定，甫於九十三年
    八月十六日易科罰金執行完畢等情，有臺灣高等法院被告前
    案紀錄表在卷可參，渠等於有期徒刑執行完畢後，五年以內
    再犯本件有期徒刑以上之罪，均為累犯，均應依刑法第四十
    七條之規定遞加重其刑。爰審酌被告乙○○、丙○○前即有
    違反商標法之前科，竟仍再犯本案，又被告三人販賣如附表
    所示之仿冒商品，已對附表所示商標權人之商譽造成損害，
    且就真正商標權所表彰之品質亦生影響，並破壞我國致力於
    智慧財產權保護之國際聲譽，然考及渠等三人犯後坦承犯行
    ，深具悔意，並交出數量龐大，未經查獲之仿冒品，此外尚
    甘冒遭同業報復之風險，提供情資，協助警方查緝仿冒品，
    態度良好等一切情狀，分別量處如主文所示之刑，並均諭知
    易科罰金之折算標準。扣案如附表所示之仿冒品，乃被告三
    人販賣之物，不問屬於犯人與否，均應依商標法第八十三條
    規定宣告沒收。又扣案之名牌誌特刊第十期一本，為被告三
    人所有供犯本案所用之物，爰依刑法第三十八條第一項第二
    款之規定宣告沒收。
據上論斷，應依刑事訴訟法第四百五十二條、第二百七十三條之
一第一項、第二百九十九條第一項前段，商標法第八十二條、八
十三條，刑法第十一條前段、第二十八條、第五十六條、第五十
五條、第四十七條、第四十一條第一項前段、第三十八條第一項
第二款，罰金罰鍰提高標準條例第二條，判決如主文。
本案經檢察官郭緯中到庭執行職務。
中　　華　　民　　國　　94　　年　　8 　　月　　29　　日
                        臺灣彰化地方法院刑事第三庭
                            法      官     紀佳良
以上正本證明與原本無異
如不服本判決，應於送達後十日內向本院提出上訴狀（須附繕本
），上訴於臺灣高等法院臺中分院。
告訴人或被害人對於判決如有不服具備理由請求檢察官上訴者，
其上訴期間之計算係以檢察官收受判決正本之日期為準。
中　　華　　民　　國　　94　　年　　8 　　月　　29　　日
                            書  記  官     陳錫威
附錄論罪科刑法條：
商標法第八十二條：
明知為前條商品而販賣、意圖販賣而陳列、輸出或輸入者，處一
年以下有期徒刑、拘役或科或併科新臺幣五萬元以下罰金。
 附表：
┌───┬───────┬──────┬────────┬────────┐
│編號　│侵害商標名稱　│商標專用權人│專用期限及指定使│扣案仿品及數量　│
│　　　│　　　　　　　│　　　　　　│用商品　　　　　│　　　　　　　　│
├───┼───────┼──────┼────────┼────────┤
│1　　 │LOUIS VUITTON │法商路易威登│98年1月31日，指 │皮包216個、皮夾 │
│　　　│字樣及圖（以下│馬爾悌耶公司│定使用於皮包、皮│132個、皮帶7條、│
│　　　│簡稱LV）　　　│　　　　　　│夾等商品。96年9 │撲克牌11付、面紙│
│　　　│　　　　　　　│　　　　　　│月15日，指定錶類│盒1個、鑰匙包18 │
│　　　│　　　　　　　│　　　　　　│商品。　　　　　│個、記事本4本、 │
│　　　│　　　　　　　│　　　　　　│　　　　　　　　│原子筆18支、行李│
│　　　│　　　　　　　│　　　　　　│　　　　　　　　│袋1個、 香煙盒4 │
│　　　│　　　　　　　│　　　　　　│　　　　　　　　│個及手錶158支。 │
├───┼───────┼──────┼────────┼────────┤
│2　　 │CHANEL字樣及圖│瑞士商香奈兒│97年3月31日，指 │皮包23個及皮夾15│
│　　　│　　　　　　　│股份有限公司│定使用於皮包、皮│個。　　　　　　│
│　　　│　　　　　　　│　　　　　　│夾等商品　　　　│　　　　　　　　│
├───┼───────┼──────┼────────┼────────┤
│3　　 │DIOR字樣及圖　│法商克麗絲汀│97年10月31日，指│皮包28個　　　　│
│　　　│　　　　　　　│迪奧高巧股份│定使用於手提包、│　　　　　　　　│
│　　　│　　　　　　　│有限公司　　│皮夾等商品　　　│　　　　　　　　│
├───┼───────┼──────┼────────┼────────┤
│4　　 │GUCCI字樣及圖 │義商固喜歡固│96年08月31日，指│皮夾7個及手錶39 │
│　　　│　　　　　　　│喜公司　　　│使用於手提袋、皮│支。　　　　　　│
│　　　│　　　　　　　│　　　　　　│夾等商品。100年6│　　　　　　　　│
│　　　│　　　　　　　│　　　　　　│月30日，指定使用│　　　　　　　　│
│　　　│　　　　　　　│　　　　　　│於鐘錶等商品。　│　　　　　　　　│
├───┼───────┼──────┼────────┼────────┤
│5　　 │BURBERRY字樣及│英商布拜里公│102年6月30日，指│皮包11個　　　　│
│　　　│圖　　　　　　│司　　　　　│定使用皮包、皮夾│　　　　　　　　│
│　　　│　　　　　　　│　　　　　　│等商品。　　　　│　　　　　　　　│
│　　　│　　　　　　　│　　　　　　│　　　　　　　　│　　　　　　　　│
├───┼───────┼──────┼────────┼────────┤
│6　　 │CARTIER　　　 │荷商卡地亞國│102年1月31日，指│手錶81支　　　　│
│　　　│　　　　　　　│際公司　　　│定使用於錶等商品│　　　　　　　　│
│　　　│　　　　　　　│　　　　　　│　　　　　　　　│　　　　　　　　│
├───┼───────┼──────┼────────┼────────┤
│7　　 │GIANNI VERSACE│義商吉安妮　│99年7月15日止， │手錶12支　　　　│
│　　　│　　　　　　　│凡賽斯股份有│，指定使用於鐘、│　　　　　　　　│
│　　　│　　　　　　　│限公司　　　│錶等商品　　　　│　　　　　　　　│
└───┴───────┴──────┴────────┴────────┘
